ACORDAO-COMPLETO-2546664

ACÓRDÃO 4955/2022 ATA 30/2022 - PRIMEIRA CÂMARA

VISTOS, relatados e discutidos estes autos que cuidam de pedido de reexame interposto por Marcos Expedito Teixeira de Almeida contra o Acórdão 18706/2021-TCU-Primeira Câmara, que considerou ilegal ato inicial de aposentadoria emitido pelo Tribunal Superior do Trabalho de interesse do recorrente.
ACORDAM os Ministros do Tribunal de Contas da União, reunidos em sessão da 1ª Câmara, ante as razões expostas pelo Relator e com fundamento nos arts. 32 e 48 da Lei 8.443/1992, em:
9.1. conhecer do pedido de reexame para, no mérito, negar-lhe provimento;
9.2. encaminhar cópia deste acórdão ao recorrente e ao Tribunal Superior do Trabalho, com a informação de que o inteiro teor do relatório e do voto que o fundamentam está disponível no endereço eletrônico www.tcu.gov.br/acordaos.

Pedido de reexame interposto contra decisão que julgou ilegal e negou registro a ato de aposentadoria emitido pelo TST, em virtude da incorporação de quintos após 8/4/1998.

Primeira Câmara

Tribunal Superior do Trabalho

3. Recorrente: Marcos Expedito Teixeira de Almeida (XXX.530.977-XX)

13.1. Ministros presentes: Benjamin Zymler (na Presidência) e Jorge Oliveira (Relator).
13.2. Ministros-Substitutos convocados: Marcos Bemquerer Costa e André Luís de Carvalho.
13.3. Ministro-Substituto presente: Augusto Sherman Cavalcanti.

JORGE OLIVEIRA

Ministro Vital do Rêgo

Adoto como relatório a instrução elaborada pela Secretaria de Recursos - Serur, que contou com a anuência da instância supervisora da unidade, assim como do Ministério Público junto ao TCU - MPTCU, nestes autos representado pelo Dr. Júlio Marcelo de Oliveira (peças 24/26) :
"INTRODUÇÃO
1.	Trata-se de pedido de reexame (peças 13 a 15) interposto por Marcos Expedito Teixeira de Almeida, ex-servidor do Tribunal Superior do Trabalho, contra o Acórdão 18706/2021-TCU-Primeira Câmara (peça 8) , que teve como relator o Excelentíssimo Senhor Ministro Vital do Rêgo.
1.1.	A deliberação recorrida apresenta o seguinte teor:
Em análise, ato de concessão de aposentadoria emitido pelo Tribunal Superior do Trabalho em favor de Marcos Expedito Teixeira de Almeida. 
Considerando que o ato em questão contempla vantagem que decorre da incorporação de quintos, pelo exercício de funções no período compreendido entre 9/4/1998 e 4/9/2001;
Considerando que a referida questão jurídica está em desacordo com a uníssona jurisprudência desta Corte de Contas acerca do assunto;
Considerando que, nesses casos, o STF, no julgamento do RE 638.115/CE, a despeito de considerar inconstitucionais as incorporações de quintos referentes ao exercício de funções após 8/4/1998, modulou a decisão de forma a permitir que, no caso de concessões administrativas, tais parcelas não sejam imediatamente suprimidas dos vencimentos e proventos dos interessados; 
Considerando que, nessa situação, a modulação de efeitos conferida pela Suprema Corte permitiu a conversão dos quintos incorporados após 8/4/1998 em parcela compensatória a ser absorvida por quaisquer reajustes e reestruturações futuras; 
Considerando não haver nos autos informações sobre a forma pela qual a parcela incorporada pelo interessado foi implementada, se administrativamente, ou se por decisão judicial transitada em julgado;
Considerando o entendimento firmado a partir do Acórdão 1414/2021-TCU-Plenário no sentido de ser possível 'a apreciação de ato sujeito a registro mediante relação, na forma do art. 143, inciso II, do Regimento Interno do TCU, nas hipóteses em que a ilegalidade do ato decorra exclusivamente de questão jurídica de solução já pacificada na jurisprudência desta Corte de Contas';
Considerando, finalmente, os pareceres uníssonos da Sefip e do Ministério Público junto a este Tribunal, em face da irregularidade apontada nos autos.
Os Ministros do Tribunal de Contas da União ACORDAM, por unanimidade, com fundamento no art. 71, inciso III, da Constituição Federal de 1988, c/c os arts. 1º, inciso V, 39, inciso II, e 45, caput, da Lei 8.443/1992, e ainda com os arts. 143, inciso II, parte final, 260, § 1º, e 262, caput e § 2º, do Regimento Interno do TCU, em:
a) considerar ilegal o ato de concessão de aposentadoria emitido em favor de Marcos Expedito Teixeira de Almeida (CPF XXX.530.977-XX) , recusando o respectivo registro;
b) dispensar a devolução dos valores indevidamente recebidos até a data da ciência, pelo Tribunal Superior do Trabalho, do presente acórdão, com base no Enunciado 106 da Súmula da Jurisprudência do TCU;
c) fazer as determinações especificadas no subitem 1.7.
1. Processo TC-Processo 040.993/2021-3 (APOSENTADORIA) 
	1.1. Interessado: Marcos Expedito Teixeira de Almeida (CPF XXX.530.977-XX) .
	1.2. Órgão: Tribunal Superior do Trabalho.
	1.3. Relator: Ministro Vital do Rêgo.
	1.4. Representante do Ministério Público: Procurador Sergio Ricardo Costa Caribé.
	1.5. Unidade Técnica: Secretaria de Fiscalização de Integridade de Atos e Pagamentos de Pessoal e de Benefícios Sociais (Sefip) .
	1.6. Representação legal: não há.
1.7. Determinar ao Tribunal Superior do Trabalho, com base no art. 45 da Lei 8.443/1992, que:
1.7.1. promova o destaque das parcelas excedentes de 'quintos' incorporados pelo interessado posteriormente a 8/4/1998, transformando-as em parcela compensatória a ser absorvida por quaisquer reajustes futuros, consoante decidido pelo Supremo Tribunal Federal no Recurso Extraordinário 638.115/CE, caso a referida incorporação não tenha se fundamentado em decisão judicial transitada em julgado;
1.7.2. comunique ao interessado o teor desta decisão, alertando-o de que o efeito suspensivo proveniente da interposição de eventual recurso não a exime da devolução dos valores percebidos indevidamente após a respectiva notificação, caso o recurso não seja provido;
1.7.3. no prazo de 30 (trinta) dias, contados da ciência desta decisão, envie a este Tribunal documentos comprobatórios de que o interessado está ciente da presente deliberação.
 (destacamos e sublinhamos) 
HISTÓRICO 
2.	O ato de aposentadoria do recorrente foi julgado ilegal, por incluir a incorporação de parcelas de quintos/décimos, referentes ao exercício de função de confiança posterior ao advento da Lei 9.624/1998. Mesmo que a incorporação tenha ocorrido com base em decisão judicial transitada em julgado, ainda assim o STF a considera sem amparo legal.
2.1.	Ante a carência de informações nos autos, houve a expedição de determinação ao órgão de origem para que providenciasse o destaque da parcela paga a título de quintos incorporados no período de 8/4/1998 até 4/9/2001, transformando-a em parcela compensatória a ser absorvida por quaisquer reajustes futuros, nos termos do RE 638.115/CE, caso a incorporação não tenha se dado por decisão judicial transitada em julgado.
2.2.	Irresignado, o ex-servidor interpôs o presente pedido de reexame (peças 13 a 15) , cujas argumentações serão abordadas mais adiante.
ADMISSIBILIDADE
3.	Reitera-se o exame de admissibilidade realizado pelo Sar/Serur (peça 16) , que opinou pelo conhecimento do recurso, nos termos do artigo 48 da Lei 8.443/1992, c/c os artigos 285 e 286, parágrafo único, do RI/TCU, suspendendo-se os efeitos da alínea 'a' e dos subitens 1.7 e 1.7.1 do Acórdão 18706/2021-TCU-Primeira Câmara. O Excelentíssimo Senhor Ministro Jorge Oliveira, mediante despacho de peça 19, concordou com esta unidade técnica. 
EXAME DE MÉRITO
4.	Delimitação
4.1.	Constitui objeto do presente recurso definir se a decisão da Corte de Contas acerca do pagamento de quintos incorporados após 8/4/1998 afrontou o RE 638.115/CE.
5.	Das parcelas de quintos/décimos incorporadas após 8/4/1998
5.1.	Defende o recorrente a manutenção do pagamento de quintos, decorrentes do exercício de função de confiança após o advento da Lei 9.624/1998, com base nos seguintes argumentos.
5.2.	É filiado ao Sindicato dos Servidores do Poder Judiciário e do Ministério Público da União no Distrito Federal (SINDJUS/DF) e, por isso, beneficiário da Ação Coletiva 2005.34.00.012112-9,	transitada em julgado, que garantiu a todos os sindicalizados o direito à incorporação de quintos/décimos no período de 8/4/1998 a 4/9/2001 (peça 13, p. 1-3, e peças 14 e 15) .
5.3.	O acórdão recorrido violou os termos da decisão final do STF, no RE 638.115/CE, com repercussão geral admitida, ao julgar ilegal a incorporação de quintos, devendo ser reformado para que seja aplicado o entendimento do Supremo Tribunal Federal, no julgamento dos Embargos de Declaração no RE 638.115/CE, reconhecendo como indevida a transformação dos quintos em parcela compensatória, tendo em vista que o recorrente é beneficiário de decisão judicial transitada em julgado (peça 13, p. 4) .
Análise
5.4.	O ato de aposentadoria foi julgado ilegal, por incluir a incorporação de parcelas de quintos/décimos, referentes ao exercício de função de confiança posterior ao advento da Lei 9.624/1998. Mesmo que a incorporação tenha sido concedida por decisão judicial transitada em julgado, ainda assim o STF a considera sem amparo legal, tendo assegurado somente a continuidade de seu pagamento, nos termos da modulação adotada no RE 638.115/CE.
5.5.	Considerando haver carência de informações nos autos, foi expedida determinação ao órgão de origem para que providenciasse o destaque da parcela paga a título de quintos incorporados no período de 8/4/1998 até 4/9/2001, transformando-a em parcela compensatória a ser absorvida por quaisquer reajustes futuros, nos termos do RE 638.115/CE, caso a incorporação não tenha se dado por decisão judicial transitada em julgado.
5.6.	No presente pedido de reexame, houve a apresentação de cópias do processo judicial movido pelo SINDJUS/DF, em favor dos associados, cuja decisão judicial transitada em julgado assegurou o direito à incorporação de quintos até 4/9/2001 (peças 14 e 15) .
5.7.	Verifica-se que a Secretaria de Auditoria Interna do TST, por meio do Ofício TST.SEAUD 97/2021, informou a esta Corte de Contas que o interessado recebe quintos/décimos com amparo em decisão judicial transitada em julgado, nos moldes do decidido pelo STF no RE 638.115/CE, sendo que o pagamento da referida parcela se manterá imune à absorção por reajustes futuros (peça 11, p. 1) .
5.8.	Contudo, a comprovação do trânsito em julgado, por si só, não possui o condão de alterar o julgamento pela ilegalidade do ato de aposentadoria pela Corte de Contas, pois o STF deixou assente que a incorporação de quintos, no período de 8/4/1998 até 4/9/2001, ofende o princípio da legalidade, nos termos da tese firmada em sede de repercussão geral, Tema 395. 
5.9.	Cumpre mencionar que o TCU tem posicionamento do Plenário de como os órgãos jurisdicionados devem proceder em relação às parcelas de quintos/décimos de funções comissionadas exercidas entre 8/4/1998 e 4/9/2001, conforme o Acórdão 1255/2020-TCU-Plenário (Relator Ministro-Substituto Marcos Bemquerer Costa) a seguir transcrito no que é pertinente:
9.2. com a finalidade de orientar o tratamento do tema relacionado ao pagamento da rubrica de 'opção' do art. 2º da Lei 8.911/1994 e à incorporação de 'quintos', dar ciência ao Senado Federal de que:
9.2.1. é vedado o pagamento das vantagens decorrentes do art. 193 da Lei 8.112/1990, inclusive o pagamento parcial da remuneração do cargo em comissão ('opção') , aos servidores que implementaram os requisitos de aposentadoria após 16/12/1998, data de publicação da Emenda Constitucional 20, que limitou o valor dos proventos à remuneração do cargo efetivo no qual se deu a aposentadoria, conforme o Acórdão 1599/2019-TCU-Plenário (rel. min. Benjamin Zymler) ;
9.2.2. deve-se verificar a origem do pagamento de 'quintos', se advindos de decisão judicial transitada em julgado ou não ou ainda de decisão administrativa e, na hipótese em que não houver decisão judicial passada em julgado ou quando se tratar de decisão administrativa, a vantagem de 'quintos' incorporada com fulcro em funções comissionadas exercidas entre 8/4/1998 a 4/9/2001 deve ser destacada e transformada em 'parcela compensatória' a ser absorvida por reajustes futuros concedidos nos proventos, na linha da solução definitiva da controvérsia conferida à matéria pela Suprema Corte, por meio do RE 638.115/CE, e consoante o Acórdão 442/2020-TCU-Segunda Câmara (rel. min. subst. Marcos Bemquerer Costa) ; (destacamos) 
5.10.	Convém ressaltar que mesmo nas situações em que as parcelas de quintos/décimos foram incorporadas após 8/4/1998, com base em decisão judicial transitada em julgado, o ato concessório de aposentadoria é ilegal e não é registrado. O provimento judicial somente impede a suspensão dos pagamentos das parcelas indevidas. Acerca da questão, cabe trazer à baila excerto do voto condutor do Acórdão 3842/2020-TCU-Primeira Câmara (Relator Ministro Walton Alencar Rodrigues) :
A esta altura, todavia, nova decisão do STF, proferida em embargos de declaração com efeitos infringentes, opostos no âmbito do mesmo RE 638.115, alterou o entendimento até então tranquilamente adotado. Em 18/12/2019, o Plenário do STF modulou os efeitos da decisão para, no que interessa a estes autos, acolher parcialmente os embargos de declaração, com efeitos infringentes, e 'reconhecer indevida a cessação imediata do pagamento dos quintos quando fundado em decisão judicial transitada em julgado'.
A decisão divulgada no sítio eletrônico do STF não afasta a ilegitimidade do pagamento dos quintos nas condições anteriormente descritas, mas modula efeitos para os que os recebem por força de decisão judicial, transitada ou não em julgado, e de decisão administrativa.
Feita tal distinção e devidamente caracterizada inadequação do benefício aos dispositivos legais aplicáveis à matéria, é certo que o recente julgado do STF não pode compelir esta Casa, cuja competência de apreciar a legalidade de atos de pessoal foi atribuída pela própria Constituição Federal (art. 71, inciso III) , a contrariar suas convicções, a jurisprudência consolidada dos tribunais superiores e os fatos consignados nos autos, para registrar ato de pessoal manifestamente irregular, salvo na esporádica hipótese de trânsito em julgado de processo em que o TCU foi parte e que teve por finalidade específica o respectivo registro (vide MS 23.665/DF e MS 22.009/MG) , que não é o caso destes autos.
Todavia, sem transgredir frontalmente o provimento jurisdicional, não há como a Universidade Federal de Santa Maria promover a cessação dos pagamentos, apesar do desequilíbrio que causam ao sistema previdenciário.
Em circunstâncias análogas, este Tribunal tem considerado ilegais e negado registro aos atos de aposentadoria que contêm parcelas conferidas pelo Judiciário em contrariedade com o entendimento do TCU, sem, contudo, determinar a suspensão do pagamento nem informar sobre a possibilidade de edição de novo ato eivado das irregularidades. Nesse sentido, cito, entre outros, os Acórdãos 1.910/2004 e 11.079/2019, da 1ª Câmara, 5.797/2014, da 2ª Câmara, e 1.857/2003, do Plenário.
O julgamento pela ilegalidade sem suspensão do pagamento consolidou-se no TCU na esteira de um sem-número de decisões do STF, entre as quais as proferidas no âmbito dos Mandados de Segurança 23.758, 24.529, 24.569, 24.939, 25.460, 26.086, 26.088, 26.132, 26.156, 26.186, 26.228, 26.271, 26.387, 26.408, 26.443, 27.374, 27.551, 27.575, 27.649, 27.732, 23.665 e 33528. Do último, transcrevo o trecho a seguir:
'E que o fundamento em que se apoia a pretensão mandamental ora em exame tem o beneplácito da jurisprudência do Supremo Tribunal Federal, que, em sucessivos precedentes, tem reconhecido, quer em decisões monocráticas, quer em julgamentos colegiados, ser integralmente oponível ao E. Tribunal de Contas da União a autoridade da coisa julgada, cuja eficácia subordinante, desse modo, não poderá ser transgredida por qualquer órgão estatal, inclusive pela própria Corte de Contas.
 (...) 
Vê-se, pois, que o E. Tribunal de Contas da União não dispõe, constitucionalmente, de poder para rever decisão judicial transitada em julgado (RTJ 193/556-557, Rel. Min. CARLOS VELLOSO) nem para determinar a suspensão de benefícios garantidos por sentença impregnada da autoridade da coisa julgada (AI 471.430-AgR/DF, Rel. Min. EROS GRAU) , ainda que o direito reconhecido pelo Poder Judiciário não tenha o beneplácito da jurisprudência prevalecente no âmbito do Supremo Tribunal Federal, pois a 'res judicata', em matéria civil, só pode ser legitimamente desconstituída mediante ação rescisória:'
Ao deixar de determinar a suspensão do pagamento, o TCU evita que o jurisdicionado seja forçado a escolher entre obedecer à sua ordem, sujeitando-se a detenção, multa e prisão em flagrante por descumprimento de decisão judicial, e ignorá-la, sujeitando-se à multa do art. 58 da Lei 8.443/1992.
Ante o exposto, julgo ilegais os atos de concessão inicial e de alteração de aposentadoria de Nelcindo Nascimento Terra, nego-lhes registro e VOTO no sentido de que o Tribunal adote a deliberação que ora submeto à apreciação deste Colegiado.
5.11.	Constou do subitem 1.7.1 do acórdão recorrido que os quintos posteriores a 8/4/1998 deviam ser transformados em parcela compensatória, caso a incorporação tenha se dado por decisão judicial não transitada em julgado ou por decisão administrativa. 
CONCLUSÃO
6.	Da análise de mérito, conclui-se que ficou decidido pelo STF, no âmbito do RE 638.115/CE, que 'ofende o princípio da legalidade a decisão que concede a incorporação de quintos pelo exercício de função comissionada no período de 8/4/1998 até 4/9/2001, ante a carência de fundamento legal', sendo este o entendimento pacífico adotado por esta Corte de Contas. 
6.1.	Conforme informações prestadas pelo órgão de origem, o recorrente foi beneficiado por decisão judicial transitada em julgado, fazendo jus à manutenção da rubrica nos proventos de aposentadoria, consoante modulação de efeitos fixada pelo STF. Cabe ressaltar que a determinação contida no subitem 1.7.1 do acórdão em discussão somente alcança incorporações deferidas por decisão administrativa ou decisão judicial não transitada em julgado.
6.2.	Por conseguinte, deve-se negar provimento ao presente recurso.
PROPOSTA DE ENCAMINHAMENTO
7.	Ante o exposto, submetem-se os autos à consideração superior, propondo-se, com fundamento no art. 48 da Lei 8.443/1992:
a)	conhecer do recurso e, no mérito, negar-lhe provimento;
b)	informar ao recorrente e demais interessados do acórdão a ser proferido, destacando que o relatório e o voto que o fundamentam podem ser acessados por meio do endereço eletrônico www.tcu.gov.br/acordaos."
	É o relatório.

Marlucio Lustosa Bonfim (16.619/OAB-DF), representando Marcos Expedito Teixeira de Almeida.

Procurador Júlio Marcelo de Oliveira

PEDIDO DE REEXAME. APOSENTADORIA. "QUINTOS" DECORRENTES DO EXERCÍCIO DE FUNÇÕES COMISSIONADAS APÓS EDIÇÃO DA LEI 9.624/1998. ATO ILEGAL. CONHECIMENTO DO RECURSO. A EXISTÊNCIA DE DECISÃO JUDICIAL QUE AMPARA O DIREITO DO INTERESSADO DEVE SER VERIFICADA PELO ÓRGÃO DE ORIGEM. EM QUALQUER HIPÓTESE, MANTÉM-SE O JUÍZO PELA ILEGALIDADE DO ATO. NÃO PROVIMENTO.

APOSENTADORIA (APOS)

Secretaria de Recursos (Serur)

Analisa-se pedido de reexame interposto por Marcos Expedito Teixeira de Almeida contra o Acórdão 18706/2021-TCU-Primeira Câmara, que considerou ilegal e negou registro a ato de aposentadoria de interesse do recorrente.
A ilegalidade do ato restou consignada por dele constar a parcela remuneratória conhecida como "quintos" decorrente do exercício de funções comissionadas após o advento da Lei 9.624/1998.
A decisão impugnada continha determinação ao órgão de origem para que providenciasse o destaque da parcela paga a título de quintos incorporados no período de 8/4/1998 até 4/9/2001, "transformando-a em parcela compensatória a ser absorvida por quaisquer reajustes futuros, de acordo com a modulação estabelecida pelo STF no âmbito do RE 638.115/CE, caso a incorporação não tenha se fundamentado em decisão judicial transitada em julgado" (destaque acrescido) .
Em síntese, o recorrente alega que (i) a incorporação encontra amparo em decisão judicial transitada em julgado, proferida na Ação Coletiva 2005.34.00.012112-9, movido pelo Sindicato dos Servidores do Poder Judiciário e do Ministério Público da União no Distrito Federal - SINDJUS/DF; e (ii) o STF, no julgamento dos embargos com efeitos infringentes no RE 638.115/CE, Tema 395 da repercussão geral, firmou posicionamento pela legalidade da incorporação assentada na garantia da coisa julgada. 
Em conclusão, pede que este Tribunal reconheça a legalidade do ato de aposentação, concedendo-lhe o consequente registro.
Ao instruir o feito, a Serur posicionou-se pela negativa de provimento, tendo em conta que: (i) a comprovação do trânsito em julgado, por si só, não possui o condão de alterar o julgamento pela ilegalidade do ato de aposentadoria pela Corte de Contas, pois o STF deixou assente que a incorporação de quintos após o advento da Lei 9.624/1998 ofende o princípio da legalidade, nos termos da tese firmada em sede de repercussão geral, Tema 395; e (ii) mesmo nas situações em que as parcelas de quintos/décimos foram incorporadas com base em decisão judicial transitada em julgado, o ato concessório de aposentadoria é ilegal e não é registrado pelo TCU, visto que o provimento judicial somente impede a suspensão dos pagamentos das parcelas indevidas. 
O MPTCU, em cota singela, manifestou anuência a este entendimento.
Inicialmente, ratifico o despacho exarado no sentido de que o pedido de reexame deve ser conhecido, porquanto preenche os requisitos de admissibilidade previstos no artigo 48 da Lei 8.443/1992.
No mérito, acolho as análises empreendidas pela Serur, as quais incorporo a minhas razões de decidir.
A determinação desta Corte para que fosse promovido o destaque da parcela de "quintos" decorreu da carência de informações nos autos, razão pela qual aquela decisão contemplou a condicionante que destaquei no parágrafo 3 deste Voto.
Caso seja comprovado que ocorreu o trânsito em julgado da sentença judicial que concedeu o benefício, bem como que o interessado é beneficiário da decisão, caberá ao órgão de origem observar a modulação definida pelo STF no RE 638.115, de modo a manter a parcela de quintos incorporada no referido período. No entanto, se essa comprovação não ocorrer, o órgão de origem deverá efetuar o destaque da parcela de quintos e promover sua transformação em parcela compensatória, a ser absorvida por reajustes futuros.
Assim, mesmo que reste demonstrado o direito do ex-servidor à manutenção da parcela, descabe alterar a decisão anterior, motivo pelo qual seu teor deve permanecer inalterado.
Lembro que o entendimento fixado em regime de repercussão geral pelo STF é no sentido de que "ofende o princípio da legalidade a decisão que concede a incorporação de quintos pelo exercício de função comissionada no período de 8/4/1998 até 4/9/2001, ante a carência de fundamento legal" (Tema 395, RE 638.115) .
Todavia, como é de amplo conhecimento, tal posicionamento sofreu modulação de efeitos, em sede de embargos de declaração, quando o Supremo Tribunal garantiu a continuidade dos pagamentos dos "quintos" fundados em decisão judicial transitada em julgado.
Assim, como os argumentos recursais não se mostraram suficientes para a reforma da decisão recorrida, deve-se negar provimento ao pedido de reexame.
	Ante o exposto, manifesto-me integralmente de acordo com a unidade técnica e com o MPTCU e VOTO pela adoção da minuta de acórdão que submeto a este Colegiado.
TCU, Sala das Sessões, em 30 de agosto de 2022.
JORGE OLIVEIRA 
Relator